# 预提与产品销售相关的市场支持费

提问人：mycissy 时间：2019-02-19 16:21:44
A 公司与经销商 B 签订货物销售合同，合同约定 A 公司对于经销商B 按销售合同金额的一定比例给予市场推广费支持，即经销商 B 为 A 公司通过产品品鉴、送小样、购物送赠品等促销活动进行市场推广，日后开具发票给 A 公司进行市场推广费的核报。A 公司与经销商 2018 年共计销售产品1 亿元，A公司经 18 年初的董事会审议批准，对于经销商 B 的产品给予10% 的市场推广支持，截止 2018 年末，经销商 B 已核报费用 3000 万，尚有 7000 万费用（ 2000 万费用已在 18 年之前发生但未申请核报， 5000万费用尚未开展需在 19 年完成市场活动后进行核报）未向 A 公司进行核报。请问陈版主，是否应根据收入成本配比原则在 2018 年末计提尚未发生的 5000 万市场推广支持费用？我的理解，若不计提，必然造成 2018 年和 2019 年市场推广费用的大幅波动，将与 2018 年收入相关的市场支持费用计入 2019 年度，望得到您的指导，谢谢！

回答人：chenyiwei
对 “2000 万费用已在 18 年之前发生但未申请核报” 这部分，应在 2018年末予以计提，因为已经构成了支付的现时义务。但对于 “5000 万费用尚未开展需在 19 年完成市场活动后进行核报” 的部分，虽有相关的额度协议，但尚不构成可确认负债的现时义务，只需作为承诺事项披露即可，不应确认为负债。